【裁判字號】    89,易,886
【裁判日期】    891016
【裁判案由】    詐欺
【裁判全文】
台灣台中地方法院刑事判決                          八十九年度易字第八八六號
    公  訴  人  臺灣臺中地方法院檢察署檢察官
    被      告  乙○○
右列被告因詐欺案件，經檢察官提起公訴（八十九年度偵緝字第二二號），本院判決
如左：
    主  文
乙○○連續意圖為自己不法之所有，以詐術使人將本人之物交付，處有期徒刑肆月。
    事  實
一、乙○○明知無支付能力，竟基於意圖為自己不法所有之概括犯意，先於民國（下
    同）八十二年三月十八日及同年月二十二日，向設在台中市○○○○街六號，林
    恒山經營之甲○○○股份有限公司先後訂購洋酒二批，總價款計新台幣（下同）
    十七萬六千七百元，並交付發票人陳省三、付款人玉山商業銀行城東分行，發票
    日八十二年五月十日、面額十七萬六千七百五十五元之客票一紙支付貨款，致林
    恒山陷於錯誤，依乙○○被告之指示，將上開貨品送至台中市○○○街五十號及
    台中市○○路○段八三二號店址，交由乙○○收受；復於八十二年三月間，向設
    在台中市○○路○段一五九號六樓，戊○○經營之皇耀國際股份有公司（現改名
    為丙○○○○股份有限公司、負責人丁○○）訂購洋酒一批，總價款二十萬三千
    二百九十元，並以交付發票人陳省三、付款人玉山商業銀行城東分行，發票日八
    十二年五月十日、面額二十萬三千二百九十元之客票一紙支付貨款，致戊○○不
    疑有詐，將上開貨品，依乙○○之指示送往台中市○○○○街五十五號，交由乙○○簽收。嗣因上開支票屆期均不獲兌現，乙○○改簽發其本人於台灣省合作金
    庫中興支庫，發票日八十二年八月十四日、面額十七萬六千七百元之支票一紙，
    交予林恒山，又簽發面額二萬元之本票計十二紙，交付戊○○，屆期均未獲兌現
    ，且逃匿無縱，致林恒山、戊○○求償無門，始知受騙。
二、案經甲○○○股份有限公司、皇耀國際股份有限公司訴請臺灣臺中地方法院檢察
    署檢察官偵查起訴。
    理  由
一、訊據被告乙○○對於右揭時地訂購並收受上開酒類，且迄今尚未支付貨款一事，
    供承不諱，惟矢口否認有何詐欺犯行，並辯稱：因上開酒類銷路不佳，欲退貨又
    遭拒絕云云。惟查：被告於八十二年間因與前任職公司之糾紛遭判刑確定且執行
    完畢，並於八十二年一月間獨自在台中市○○○○街一址經營洋酒銷售業務，有
    台灣台中地方法院檢察署刑案資料查註紀錄表一份在卷可按，且為被告所是認，
    且被告自八十二年一月間經營該洋酒銷售業起，於八十二月三月間陸續向告訴人
    訂購貨物，至同年五月間即無法支付票款，並結束營業等情，亦為被告所不爭執
    ，並有出貨單、支票及本票影本在卷可證，則被告經營期間未逾半載，對於開幕
    後第二個月所訂購之貨物，隨即無法如期支付貨款，豈不惹人疑竇﹖再者，茍被
    告辯稱欲退回貨物遭拒屬實，則被告於結束營業後，對於尚未售出之貨物，如何
    解決﹖被告既業已決定結束營業，且進行搬遷事宜，倘若曾確實告知告訴人甲○○○股份有限公司及皇耀國際股份有限公司上開原委，告訴人豈有不先行取回被
    告尚未支付貨款且未售出之貨物，以降低損失額度之理﹖被告辯稱曾要求告訴人
    取回剩餘貨物遭拒云云，顯無可採。此外，被告結束營業後，既已將所承租之營
    業處所返還屋主，衡諸常情，若非將貨物退回告訴人，顯已將堆放屋內之貨物一
    併處分；本件被告未將貨物返還告訴人一事，為被告及告訴人所是認，顯見被告
    業已將上開貨物全數處分完畢甚明。綜上所述，被告於訂貨後未滿二月即無力支
    付貨款，並拒絕將貨物返回，復將處分貨物所得款項供己花用，實難謂被告於訂
    購貨物之初，對於本身無支付能力之經濟狀況一無所知，竟仍連續訂購貨物，隨
    即處分上開貨品，足認被告有詐欺之犯意灼然甚明，被告雖空言否認，所辯無非
    臨訟畏罪飾卸之詞，要無足採，事證已臻明確，被告犯行洵堪認定。
二、核被告李宗穎所為，係犯刑法第三百三十九條第一項之罪。被告所為前開數行為
    ，時間緊接，犯罪構成要件又復相同，顯係基於概括之犯意為之，為連續犯，爰
    依刑法第五十六條之規定以一罪論，並加重其刑。爰審酌被告犯罪之動機、目的
    、手段、所生危害及犯罪後迄今已逾七年，仍未與告訴人達成民事和解之態度等
    一切情狀，量處如主文所示之刑。
據上論斷，應依刑事訴訟法第二百九十九條第一項前段，刑法第五十六條、第三百三
十九條第一項、罰金罰鍰提高標準條例第一條前段，判決如主文。
中    華    民    國      八十九      年      十      月      十六      日
                                      台灣台中地方法院刑事第二庭
                                              法  官  林  靜  芬
右正本證明與原本無異。
如不服本判決，應於判決送達後十日內向本院提出上訴狀，上訴於臺灣高等法院臺中
分院(須附繕本)。
                                              書記官
中    華    民    國      八十九      年      十      月      十六      日
附錄論罪科刑實體法條文：
中華民國刑法第三百三十九條
 (普通詐欺罪)
意圖為自己或第三人不法之所有，以詐術使人將本人或第三人之物交付者
，處五年以下有期徒刑、拘役或科或併科一千元以下罰金。
以前項方法得財產上不法之利益或使第三人得之者，亦同。
前二項之未遂犯罰之。


司法院資訊處製作；財團法人民間司法改革基金會備份。
